【裁判字號】    94,交簡上,133
【裁判日期】    950321
【裁判案由】    過失傷害
【裁判全文】
臺灣臺南地方法院刑事判決           94年度交簡上字第133號
聲  請  人  臺灣臺南地方法院檢察署檢察官
上  訴  人
即  被  告  乙○○
上列上訴人因過失傷害案件，不服本院九十四年度交簡字第一○
○○號中華民國九十四年九月三十日第一審判決（聲請案號：九
十四年度偵字第五一○二號），提起上訴，本院管轄之第二審合
議庭判決如下：
    主    文
上訴駁回。
    事    實
一、乙○○於民國九十三年七月十七日十八時五十分許，駕駛車
    牌號碼TF-5055號自小客車，沿臺南縣下營鄉○○○路由北
    往南方向行駛，途經該路二八號前，本應注意車前狀況並隨
    時採取必要之安全措施，而依當時情形，天候雨天，夜間有
    照明，路面濕潤、無缺陷或障礙物，視距良好，並無不能注
    意之情形，詎其竟疏未注意而貿然前行，適有行人甲○○，
    亦應注意行人在劃有分向限制線之路段不得穿越道路，仍貿
    然自中正南路由東往西方向穿越道路，致乙○○避煞不及，
    而於中正南路由北往南之內側快車道上撞擊行人甲○○，造
    成甲○○受有頭部外傷、左股骨轉子下骨折、胸部挫傷合併
    肋骨骨折等傷害。乙○○於肇事後犯罪未經發覺前，向趕至
    現場處理車禍事宜尚不知肇事者為何人之臺南縣警察局麻豆
    分局交通事故處理小組警員黃文廣，主動表示其即為肇事車
    輛之駕駛者而自首。
二、案經甲○○訴由臺南縣警察局麻豆分局報告臺灣臺南地方法
    院檢察署檢察官偵查後聲請以簡易判決處刑。
    理    由
一、訊據被告固坦承有於上開時、地和告訴人甲○○發生車禍，
    惟矢口否認有何過失行為，辯稱：本案係因告訴人違規穿越
    道路所致，其並無過失云云。惟查，上開事實，業據告訴人
    指訴在卷，復有道路交通事故現場圖、道路交通事故調查報
    告表 (一)、(二)、基督長老教會新樓醫院診斷證明書各一
    紙及現場照片十幀在卷可稽 (分見警卷第十二至十四、十七
    至二一、二九頁)。另按汽車行駛時，駕駛人應注意車前狀
    況，並隨時採取必要之安全措施，道路交通安全規則第九十
    四條第三項定有明文；又行人穿越道路，在劃有分向限制線
    之路段不得穿越道路，道路道路交通安全規則第一百三十四
    條亦定有明文。被告已考領汽車駕駛執照，告訴人行走於道
    路，對上開規定應知之甚詳，為渠二人應注意之事項；而依
    卷附道路交通事故調查報告表（一）所載，該處劃有分向限
    制線，有快、慢車道之劃分，本件車禍發生當時天候雨天、
    照明狀況係夜間有照明，路面以柏油鋪裝，雖濕潤但並無缺
    陷，亦無障礙物，視距亦屬良好，顯見客觀上並無不能注意
    之情事。然被告疏未注意車前狀況，以致撞及前方違規穿越
    道路之告訴人，而告訴人在前開劃有分向限制線之路段，竟
    疏未注意，貿然由東向西穿越道路，被告與告訴人，均有違
    上開道路交通安全規則所定之注意義務，渠二人對本件車禍
    之發生均有過失無疑，且本案分別經原審及本院送鑑定後，
    均認告訴人徒步行走，違規穿越劃設分向限制線道路，未注
    意左右來車，為肇事主因，而被告駕駛自小客車，未注意車
    前狀況，為肇事次因，此有臺灣省臺南區車輛行車事故鑑定
    委員會九十四年七月七日南鑑字第０九四五九０二五００號
    函檢附之鑑定意見書及臺灣省車輛行車事故覆議鑑定委員會
    九十五年一月五日府覆議字第○九四○一○○八四九號函附
    鑑定意見書各一份在卷可稽，上開鑑定結果就過失責任之認
    定，亦同本院之上開所述，然告訴人之過失係屬民事求償時
    被告得否主張過失相抵之問題，其於刑事程序應負之過失責
    任並不因此而解免，是被告所辯尚不足資為有利之認定。
二、核被告所為，係犯刑法第二百八十四條第一項前段之過失傷
    害罪。被告在肇事後，向據報前來尚不知何人肇事之警員自
    首坦承肇事，核與卷附道路交通事故肇事人自首情形紀錄表
    一紙 (見警卷第十五頁)之記載相符，參以被告未逃避偵查
    之事實，應認合於自首之要件，應依刑法第六十二條前段規
    定減輕其刑。原審以被告罪證明確，依刑事訴訟法第四百四
    十九條第一項前段、第四百五十四條第二項，刑法第二百八
    十四條第一項前段、第六十二條前段、第四十一條第一項前
    段，罰金罰鍰提高標準條例第一條前段、第二條，判處被告
    拘役四十日，並諭知如易科罰金，以銀元三百元折算一日，
    其認事用法，均無違誤，並參酌被告與告訴人於本件車禍之
    過失程度，原審之量刑亦屬妥適。被告乙○○上訴意旨認其
    駕駛上開自小客車行經肇事地點時，因當時是雨天，車前無
    任何障礙物，其已盡相當之注意，應無過失云云，指摘原判
    決不當，核非可採，其上訴為無理由，應予駁回。
據上論斷，應依刑事訴訟法第四百五十五條之一第一項、第三項
、第三百六十八條，判決如主文。
本案經檢察官丙○○到庭執行職務。
中    華    民    國    95    年    3    月    21     日
                  刑事第八庭  審判長  法  官    蘇義洲
                                      法  官    洪士傑
                                      法  官    徐文瑞
以上正本證明與原本無異。
不得上訴。
                                      書記官    李珍瑩
中    華    民    國    95    年    3    月    21     日
論罪法條：
刑法第二百八十四條第一項
因過失傷害人者，處六月以下有期徒刑、拘役或五百元以下罰金
，致重傷者，處一年以下有期徒刑、拘役或五百元以下罰金。


司法院資訊處製作；財團法人民間司法改革基金會備份。
